臺灣板橋地方法院刑事判決　　　　　　　　　　　　　九十三年度易字第一二號
　　公　訴　人　臺灣板橋地方法院檢察署檢察官
　　被　　　告　丙○○
　　被　　　告　戊○○
　　被　　　告　己○○
右列被告因違反商標法案件，經檢察官提起公訴（九十二年度偵字第一三五七八號）
，本院受理後，因被告為有罪之陳述，裁定改行簡式審判程序，判決如左：
    主  文
丙○○共同連續明知為未得商標權人同意，於同一商品，使用相同之註冊商標商品而
販賣，處有期徒刑肆月，如易科罰金以佰元折算壹日。
戊○○共同連續明知為未得商標權人同意，於同一商品，使用相同之註冊商標商品而
販賣，處有期徒刑陸月，如易科罰金以佰元折算壹日。
己○○共同連續明知為未得商標權人同意，於同一商品，使用相同之註冊商標商品而
販賣，處有期徒刑肆月，如易科罰金以佰元折算壹日。
扣案如附表二所示之仿冒商標商品，均沒收。
    事  實
一、己○○前因違反著作權法案件，經臺灣板橋地方法院於民國九十年九月二十三日
    ，以九十年度板簡字第九八○號刑事判決宣示判處有期徒刑三月確定，甫於九十
    二年四月二十四日以易科罰金執行完畢（本件未構成累犯）詎猶不知悔改。丙○○、戊○○、己○○均明知如附表一所示之商標圖樣，業經如附表一所示之商標
    專用權人，向前經濟部中央標準局（現改制為經濟部智慧財產局）申請註冊核准
    登記，取得商標專用權，指定使用於附表一所示之專用商品，現仍在附表一所示
    之專用期間內，並將上開商標專用權授權給甲○○○○股份有限公司（下稱甲○○○○公司）、台灣阿迪達斯股份有限公司（下稱阿迪達斯公司）、乙○○○○
    份有限公司（下稱星裕公司）及丁○○○○際有限公司（下稱利惠公司），均在
    授權期間內。並明知一真實姓名年籍不詳之綽號「阿成」之成年男子在台北市松
    山區五分埔一帶所販賣之運動鞋、衣服、牛仔褲、棒球帽等商品，均為自大陸進
    口，未得上開商標權人同意，於同一商品使用相同註冊商標之仿冒商品，竟仍基
    於輸入及販賣營利之概括犯意，自九十二年二月起，連續以如附表二所示之價格
    ，自中國大陸地區進口，或向上述綽號「阿成」之成年男子販入上開仿冒商品，
    並藏放在台北縣新莊市○○路五十號之倉庫內，並以月薪二萬八千元之代價，僱
    用具有共同犯意聯絡之丙○○在該址擔任倉管人員，負責處理仿冒上開商標之貨
    品整理及出貨、記帳等事宜。又同時委由有共同犯意聯絡之己○○銷售，由戊○○與丙○○為一組，己○○自行駕駛車號為ＢＥ—八三八六號自小貨車，分持上
    開仿冒商標之貨品至台北縣市等各公共場所，以附表二所示之價格，連續販賣予
    不特定之消費者營利。嗣於九十二年四月二十二日十五時三十分許，為警在台北
    縣新莊市○○路五十號之倉庫內及車號為ＢＥ—八三八六號自小貨車內查獲，並
    扣得如附表二所示之物品，始知上情。
二、案經甲○○○○公司、阿迪達斯公司、星裕公司及利惠公司訴由基隆市政府警察
    局第二分局報請臺灣板橋地方法院檢察署檢察官偵查起訴。
    理  由
一、按除被告所犯為死刑、無期徒刑、最輕本刑為三年以上有期徒刑之罪或高等法院
    管轄第一審案件者外，於前條第一項程序進行中，被告先就被訴事實為有罪之陳
    述時，審判長得告知被告簡式審判程序之旨，並聽取當事人、代理人、辯護人及
    輔佐人之意見後，裁定進行簡式審判程序。為中華民國九十二年九月一日施行之
    刑事訴訟法第二百七十三條之一第一項所明定，本案於行準備程序時，被告為有
    罪陳述，經本院告以簡式審判程序之旨，並聽取被告、檢察官之意見後，認為宜
    以簡式審判程序審理，爰經本院合議庭裁定改依簡式審判程序審理，合先說明。
二、訊據被告丙○○、戊○○、己○○於警訊、偵查及本院審訊就右揭時地販售仿冒
    上開商標商品一節供承無諱，核與告訴人甲○○○○公司、阿迪達斯公司、星裕
    公司及利惠公司指訴之情節悉相吻合，並有商標註冊證十一紙、鑑定意見書八紙
    、及現場採證照片五十四張附卷暨仿冒商標商品扣案足資佐參。被告任意性自白
    經前開證據補強，應與事實相符，本件事證明確，其犯行應堪認定。
三、按商標法關於意圖欺騙他人明知於同一商品，使用相同於他人註冊商標而輸入、
    販賣之行為，原成立第六十三條之罪。於九十二年五月二十八日修正公布，同年
    十一月二十八日施行後，則成立第八十二條之罪，此新舊二法條之法定刑均為「
    一年以下有期徒刑、拘役或科或併科新臺幣五萬元以下罰金」，僅犯罪構成要件
    略有修正，刑度並無差異。是被告行為後，法律有變更，依刑法第二條第一項前
    段規定，比較新舊法結果，自應適用修正後之法律，即修正後商標法第八十二條
    規定論處，有利於被告。公訴人就被告於新法施行前之行為逕行援引新法，且未
    為新舊法比較適用，容有疏誤。核被告所為，係犯商標法第八十二條輸入及販賣
    仿冒商標商品罪。被告就前開輸入及販賣仿冒商標商品犯行，彼此間有犯意聯絡
    及行為分擔，為共同正犯。又被告先後多次輸入及販賣行徑，均時間緊接，所犯
    罪名與構成要件相同，顯係基於概括犯意反覆為之，應依刑法第五十六條連續犯
    之規定各以一罪論，並加重其刑。其所犯上開連續輸入及連續販賣仿冒商標商品
    二罪間，有方法目的之牽連犯關係，應從一重之連續販賣處斷。公訴人雖漏未論
    及被告輸入仿冒商標商品之犯行，惟與起訴部分有牽連犯之裁判上一罪關係，本
    院自得併予審理。被告以一行為侵害告訴人公司等之商標權，有同種想像競合犯
    之關係，依刑法第五十五條之規定，應從一重處斷。爰審酌商標有辨識商品來源
    功用，權利人須經過相當時間並投入大量資金於商品行銷及品質改良，始使該商
    標具有代表一定品質效果，被告為貪圖利益，製造而使用告訴人商標圖樣，對商
    標權人潛在市場利益造成侵害非小，所販賣仿冒商標之商品，數量及價值，及犯
    罪後之態度等一切情狀，量處如主文所示之刑，並諭知易科罰金折算標準。扣案
    如附表二仿冒商標之物品，應依同法第八十三條規定宣告沒收。
據上論斷，應依刑事訴訟法第二百七十三條之一第一項、第二百九十九條第一項前段
、商標法第八十二條、八十三條，刑法第二條第一項前段、第十一條前段、第二十八
條、第五十六條、第五十五條、第四十一條第一項前段，罰金罰鍰提高標準條例第二
條，判決如主文。
本案經檢察官魏正杰到庭執行職務
中      華      民      國    九十三    年    三    月    二十九      日
                                      臺灣板橋地方法院刑事第六庭
                                          法  官    邱育佩
右正本證明與原本無異。
如不服本判決，應於判決送達後十日內，向本院提出上訴狀。
                                          書記官    林怡秀
中      華      民      國    九十三    年    三    月   三十一    日
附錄本案論罪科刑法條全文：
商標法第八十一條
未得商標權人或團體商標權人同意，有下列情形之一者，處三年以下有期徒刑、拘役
或科或併科新臺幣二十萬元以下罰金：
  一、於同一商品或服務，使用相同之註冊商標或團體商標者。
  二、於類似之商品或服務，使用相同之註冊商標或團體商標，有致相關消費者混淆
      誤認之虞者。
  三、於同一或類似之商品或服務，使用近似於其註冊商標或團體商標之商標，有致
      相關消費者混淆誤認之虞者。
商標法第八十二條
明知為前條商品而販賣、意圖販賣而陳列、輸出或輸入者，處一年以下有期徒刑、拘
役或科或併科新臺幣五萬元以下罰金。
商標法第八十三條
犯前二條之罪所製造、販賣、陳列、輸出或輸入之商品，或所提供於服務使用之物品
或文書，不問屬於犯人與否，沒收之。
